【裁判字號】    97,毒抗,561
【裁判日期】    970526
【裁判案由】    聲請觀察勒戒
【裁判全文】
臺灣高等法院臺中分院刑事裁定         97年度毒抗字第561號
抗  告  人
即  被  告  甲○○
上列抗告人因違反毒品危害防制條例案件，不服臺灣彰化地方法
院97年度毒聲字第189號，民國97年4月30日裁定（聲請案號：臺
灣彰化地方法院檢察署97年度聲觀字第122號），提起抗告 ，本
院裁定如下：
    主  文
抗告駁回。
    理  由
一、本件抗告意旨略以 ：抗告人甲○○於97年2月4日中午1時30
    分左右，前往林忠億住處，適逢警察在林忠億住處，因警察
    認林忠億有施用毒品，遂要求抗告人一起配合驗尿，抗告人
    即配合驗尿，但抗告人並未施用毒品，但本件並未開庭也未
    讓抗告人提出有利的證據，即裁定抗告人觀察勒戒，抗告人
    不服，爰提起抗告，請求撤銷原裁定云云。
二、原裁定意旨略以：被告甲○○（即本件抗告人）於97年2月4
    日15時30分許為警採尿前72、96小時內某時，在不詳處所，
    施用第一級、第二級毒品，嗣為警執行搜索時查獲。上揭犯
    罪事實，雖經被告矢口否認，惟其尿液經警送驗結果，確呈
    可待因、嗎啡及甲基安非他命陽性反應，有詮昕科技股份有
    限公司濫用藥物尿液檢驗報告及彰化縣警察局北斗分局委託
    檢驗尿液代號C023與真實姓名對照認證單各1紙附卷可稽 ，
    被告施用第一、二級毒品之犯行已足堪認定，爰依毒品危害
    防制條例第20條第1項之規定 ，聲請裁定將被告送勒戒處所
    觀察、勒戒。經查：被告前曾因施用毒品案件，經送執行觀
    察、勒戒，本件如聲請意旨所示之被告施用毒品之犯行，有
    詮昕科技股份有限公司出具之濫用藥物尿液檢驗報告 1紙在
    卷可稽，且距離被告前次觀察、勒戒，於87年11月11日執行
    完畢釋放之日已逾5年 ，又被告於上開觀察、勒戒，執行完
    畢釋放後之5年內 ，未再有施用毒品犯行之紀錄，茲有臺灣
    高等法院被告前案紀錄表、在監在押全國紀錄表各一份在卷
    可考。從而 ，被告係於前次觀察、勒戒執行完畢釋放後，5
    年後再犯毒品危害防制條例第10條之罪，本件聲請意旨於法
    要無不合，爰依毒品危害防制條例第20條第1項、第3項，裁
    定送勒戒處所觀察勒戒等語，經核並無何違誤之處，應予維
    持。
三、抗告人雖矢口否認有施用第一級毒品及第二級毒品，惟查：
    抗告人於97年2月4日15時30分許經警採集其尿液送請檢驗是
    否於回溯72小時、96小時內，在不詳地點、以不詳方式施用
    第一級毒品及第二級毒品？結果呈可待因、嗎啡及甲基安非
    他命陽性反應，此有上開詮昕科技股份有限公司出具之濫用
    藥物尿液檢驗報告一份在卷為憑。雖抗告人於警詢另辯稱：
    可能施用二手煙所致云云，惟按：施用第一級毒品或第二級
    毒品後約百分之70之第一級毒品或第二級毒品於24小時內自
    尿中排出，約百分之90於96小時內自尿中排出，由於目前國
    內尿液中之檢驗僅為鑑定其是否為陽性反應尚未定其含量，
    且第一級毒品或第二級毒品成分之檢出與其投與方式、投與
    量、個人體質、採尿時間與檢測儀器之精密度等諸多因素有
    關，因此僅憑尿液中呈毒品陽性反應，並無法確實推算吸食
    時間距採集時間之長短，惟依上述資料推斷，最長可能不會
    超過四日。業經行政院衛生署藥物食品檢驗局81年2月8日（
    81 ）藥檢壹字第001156號函敘明在案。則依上開鑑驗結果
    ，足認抗告人於97年2月4日15時30分許許為警採尿回溯72或
    96小時內某時，確有施用第一級毒品、第二級毒品無疑。另
    按吸入煙毒或安非他命之二手煙，在文獻上雖尚無能否由尿
    液中檢驗出煙毒或安非他命反應之研究報告，然依法務部調
    查局檢驗煙毒或安非他命案件經驗判斷，若非長時間與吸毒
    者直接相向且存心大量吸入吸毒者所呼出之煙氣，以二手煙
    可能存在之低劑量煙毒或安非他命，應不致在尿液中檢驗出
    煙毒或安非他命反應，亦經法務部調查局82發技一字第4153
    號函釋可考。則依抗告人上開所辯，其若僅訪友時吸入二手
    煙，倘其非存心且長時間與吸毒者直接相向而大量吸入甲基
    安非他命二手煙，當不致只因不小心吸到二手煙，而致尿液
    呈第一級毒品及第二級毒品陽性反應，是抗告人上開所辯吸
    到二手煙云云，並非可採。又原審依上開採尿鑑驗結果認定
    抗告人確有施用第一級毒品及第二級毒品，於法並無不合，
    被告僅空言辯稱：未施用第一級毒品及第二級毒品以及可能
    吸到二手煙云云，顯不可採，業經本院詳述如前，此外，抗
    告人復未提出其他有利之證據可資查證，抗告人上開抗告顯
    均無理由，應予駁回。
四、據上論斷，應依刑事訴訟法第412條，裁定如主文。
中    華    民    國    97    年     5    月    26    日
            刑事第二庭    審判長法  官  李  璋  鵬
                                法  官  胡  森  田
                                法  官  胡  忠  文
上列正本證明與原本無異。
不得再抗告。
                                書記官  陳  文  琴
中    華    民    國    97    年     5    月    26    日


司法院資訊處製作；財團法人民間司法改革基金會備份。
